【裁判字號】    98,訴,3052
【裁判日期】    980930
【裁判案由】    毒品危害防制條例
【裁判全文】
臺灣臺中地方法院刑事判決              98年度訴字第3052號
公  訴  人  臺灣臺中地方法院檢察署檢察官
被      告  乙○○
上列被告因違反毒品危害防制條例案件，經檢察官提起公訴（九
十八年度毒偵字第八三０號），本院合議庭裁定進行簡式審判程
序，判決如下：
    主    文
乙○○施用第一級毒品，累犯，處有期徒刑柒月。又施用第二級
毒品，累犯，處有期徒刑肆月；扣案之吸食器壹組、玻璃球壹支
，均沒收。應執行有期徒刑玖月；扣案之吸食器壹組、玻璃球壹
支，均沒收。
    犯罪事實
一、乙○○前因竊盜案件，經本院以九十二年度易字第二七二三
    號判決判處有期徒刑一年確定；又因施用第二級毒品案件，
    經本院以九十三年度沙簡字第三四三號判決判處有期徒刑四
    月，如易科罰金，以銀元三百元折算一日確定；復因竊盜案
    件，經臺灣苗栗地方法院以九十三年度易字第四二六號判決
    判處有期徒刑一年一月確定；上開三罪嗣經法院裁定應執行
    有期徒刑二年四月確定，於民國九十五年一月十日假釋出監
    ，至九十五年二月十一日假釋期滿未經撤銷，以已執行完畢
    論。乙○○又因施用毒品案件，經觀察、勒戒後，認無繼續
    施用毒品之傾向，於八十八年八月三日觀察、勒戒執行完畢
    釋放出所；惟其又於上開觀察、勒戒執行完畢釋放後五年內
    ，於九十二年十月三十日施用第二級毒品安非他命一次，嗣
    經本院以前揭九十三年度沙簡字第三四三號判決判處徒刑確
    定。詎乙○○仍不知悔改，復基於施用第一級毒品之犯意，
    於九十八年二月六日上午十時許，以將海洛因摻入香菸中點
    火燃燒吸食煙氣之方式，在臺中縣烏日鄉○○村○○街一二
    三號住處內，施用第一級毒品海洛因一次。乙○○另基於施
    用第二級毒品之犯意，於九十八年二月六日上午十時許，以
    將甲基安非他命置於玻璃球內點火燃燒吸食煙氣之方式，在
    上址住處施用第二級毒品甲基安非他命一次。嗣經員警依據
    合法監聽所得情資，合理懷疑乙○○與人進行毒品交易，遂
    於九十八年二月六日晚間七時五十五分許，先徵得乙○○之
    同意，前往乙○○上址住處執行搜索，當場扣得其所有供施
    用甲基安非他命使用之吸食器一組、玻璃球一支，復徵得乙
    ○○之同意採其尿液送驗，結果呈嗎啡及甲基安非他命陽性
    反應，始悉上情。
二、案經臺中市警察局第一分局報告臺灣臺中地方法院檢察署檢
    察官偵查起訴。
    理    由
一、被告乙○○於準備程序中，先就上開犯罪事實為有罪之陳述
    ，且所犯係死刑、無期徒刑、最輕本刑為三年以上有期徒刑
    以外之罪，經本院合議庭依刑事訴訟法第二百七十三條之一
    第一項之規定，裁定由法官一人獨任進行簡式審判程序，合
    先敘明。
二、上開犯罪事實，業據被告乙○○於警詢及偵審中坦承不諱，
    並有吸食器一組、玻璃球一支扣案為憑；且被告於前揭時、
    地為警查獲後，經警採其尿液送驗結果，確呈嗎啡（施用海
    洛因者會在其體內代謝為嗎啡成分殘留，並經由尿液排出）
    及甲基安非他命陽性反應，有中山醫學大學附設醫院檢驗科
    藥物濫用檢測中心尿液檢驗報告、尿液代號與真實姓名對照
    表各一份在卷可參，足徵被告前揭自白應屬實情。而被告前
    因施用毒品案件，經觀察、勒戒後，認無繼續施用毒品之傾
    向，於八十八年八月三日觀察、勒戒執行完畢釋放出所；惟
    其又於上開觀察、勒戒執行完畢釋放後五年內，於九十二年
    十月三十日施用第二級毒品安非他命一次，嗣經本院以九十
    三年度沙簡字第三四三號判決判處徒刑確定等情，有臺灣高
    等法院被告前案紀錄表、刑案資料查註紀錄表、刑事判決各
    一份附卷可按。本案事證已臻明確，被告犯行洵堪認定。
三、查被告乙○○前因施用毒品案件，經觀察、勒戒執行完畢並
    釋放後，曾於五年內再度施用第二級毒品並依法追訴處罰，
    縱其於本案之施用毒品犯罪時間距離先前觀察、勒戒執行完
    畢釋放已逾五年，仍不合於「五年後再犯」之規定，且因被
    告已於「五年內再犯」，顯見其再犯率甚高，即應依毒品危
    害防制條例第十條之規定處罰（最高法院九十五年第七次刑
    事庭會議決定參照）。核被告所為，係犯毒品危害防制條例
    第十條第一項、第二項之施用第一、二級毒品罪。被告為供
    自己施用之目的而持有上開毒品，其於施用前後持有海洛因
    及甲基安非他命之低度行為，應各為施用之高度行為所吸收
    ，均不另論罪。至被告所犯上開二罪間，犯意各別，行為互
    殊，應予分論併罰。查被告前因竊盜案件，經本院以九十二
    年度易字第二七二三號判決判處有期徒刑一年確定；又因施
    用第二級毒品案件，經本院以九十三年度沙簡字第三四三號
    判決判處有期徒刑四月，如易科罰金，以銀元三百元折算一
    日確定；復因竊盜案件，經臺灣苗栗地方法院以九十三年度
    易字第四二六號判決判處有期徒刑一年一月確定；上開三罪
    嗣經法院裁定應執行有期徒刑二年四月確定，於九十五年一
    月十日假釋出監，至九十五年二月十一日假釋期滿未經撤銷
    ，以已執行完畢論，有臺灣高等法院被告前案紀錄表及刑事
    案件查註紀錄表在卷可按。其受有期徒刑之執行完畢，五年
    內故意再犯本件法定本刑有期徒刑以上之罪，為累犯，均應
    依法加重其刑。爰審酌被告曾因施用毒品犯行接受觀察、勒
    戒及入監服刑，猶未能從中記取教訓，深切體認毒品危害己
    身健康之鉅，反而再次趁隙施用海洛因及甲基安非他命，顯
    見被告自制能力尚有未足，而有接受相當期間監禁教化之必
    要，以促其及早矯正吸毒惡習；惟念及施用毒品固戕害個人
    健康至鉅，然就他人權益之侵害仍屬有限，及其犯罪目的、
    手段、在警詢及偵審時均已坦承全部犯行之態度、具有國中
    畢業學歷之智識程度等一切情狀，分別量處如主文所示之刑
    ，並定其應執行之刑，以示懲儆。
四、扣案之吸食器一組、玻璃球一支，係被告所有供施用甲基安
    非他命犯罪使用之物，業據其於本院審理時供述明確，應依
    刑法第三十八條第一項第二款之規定，宣告沒收。
據上論斷，應依刑事訴訟法第二百七十三條之一第一項、第二百
九十九條第一項前段，毒品危害防制條例第十條第一項、第二項
，刑法第十一條前段、第四十七條第一項、第五十一條第五款、
第三十八條第一項第二款，判決如主文。
本案經檢察官甲○○到庭執行職務。
中    華    民    國    98    年    9     月    30    日
                  刑事第十八庭  法  官  高文崇
上正本證明與原本無異。
如不服本判決，應於送達後十日內向本院提出上訴狀（須附繕
本），上訴於台灣高等法院台中分院。
                                書記官  林淑慧
中    華    民    國    98    年    9     月    30    日
附錄本案論罪科刑法條：
毒品危害防制條例第十條第一項、第二項：
施用第一級毒品者，處六月以上五年以下有期徒刑。
施用第二級毒品者，處三年以下有期徒刑。


司法院資訊處製作；財團法人民間司法改革基金會備份。
